臺灣屏東地方法院刑事判決　　　　　　　96年度訴字第1097號
公　訴　人　臺灣屏東地方法院檢察署檢察官
被　　　告　甲○○
　　　　　　乙○○
上列被告因搶奪等案件，經檢察官提起公訴（96年偵字第4715、
5047、5371號），被告於準備程序中就被訴事實為有罪之陳述，
經本院合議庭裁定改以簡式審判程序審理，判決如下：
    主  文
甲○○意圖為自己不法之所有，而搶奪他人之動產，累犯，處有
期徒刑拾月。
乙○○犯如附表一所示之罪，各處如附表所示之刑，應執行有期
徒刑壹年拾月。又犯如附表二所示之罪，各處如附表所示之刑，
應執行拘役捌拾日，如易科罰金，以新臺幣壹仟元折算壹日。
    事  實
一、甲○○前於民國91年間因搶奪等案件，經本院以91年度訴字
    第232 號判決判處應執行有期徒刑2 年4 月；又於同年間因
    施用毒品案件，經本院以91年度訴字第523 號判決判處有期
    徒刑8 月；上開2 案經本院以92年度聲字第851 號裁定定應
    執行有期徒刑2 年10月確定，迨於94年9 月30日縮刑期滿執
    行完畢出監。
二、甲○○與乙○○為男女朋友關係。乙○○因缺錢購買毒品，
    竟基於意圖為自己不法之所有之竊盜犯意，分別於如附表一
    所示之時間、地點，以如附表一所示之方式徒手竊取中華電
    信股份有限公司林邊電信局營業處（下稱中華電信林邊服務
    處，手機由店員丁○○所管領）、己○○、辛○○、丙○○
    等人之財物（所竊財物均詳如附表一所示），其中為如附表
    一編號4 所示之犯行時，因為鄰居發覺而未得手，共計5 件
    。
三、乙○○明知真實姓名不詳綽號「慶仔」之成年男子所使用之
    車牌號碼9S－8825號自小客車1 輛（為戊○○所有，於96年
    7 月22日6 時許停放於屏東縣潮州鎮○○路8 巷空地處失竊
    ）係為來路不明之贓物，竟基於收受贓物之犯意，於96年8
    月初某日在不詳地點向「慶仔」予以借用上開自小客車而收
    受之（詳如附表二編號1 所示），乙○○於收受上開贓物後
    ，因自小客車汽油用罄，即棄置於屏東縣東港鎮○○路1 號
    ，經警循線查獲，並扣得乙○○置於上開自小客車車內如附
    表三所示之物。
四、乙○○於96年8 月19日上午7 時10分，駕駛其於如附表一編
    號5 所示竊得之車號PZ－2757號自用小客車搭載女友甲○○
    、友人陳永紹，行經屏東縣東港鎮○○路65巷1 弄1 號庚○○○之住處前，因汽車汽油即將用罄且沒錢加油，遂由甲○○下車向庚○○○借錢加油，詎甲○○見庚○○○頸部掛有
    金佛像墜子，竟心生歹念意圖為自己不法之所有，先佯稱自
    己是對方兒子的好友，再假意問好，隨即趁庚○○○不備之
    際，搶奪庚○○○所有之墜子得逞，並隨即回至車上離開現
    場。乙○○、甲○○於不知情陳永紹（另行為不起訴處分）
    途中下車後，甲○○詢問乙○○身上持有1 只墜子要如何處
    理，乙○○提議變賣換現後，遂騎乘機車搭載甲○○至屏東
    縣南州鄉○○村○○路13號周喜助所經營之「大慶銀樓」內
    ，由甲○○將搶得之墜子以新臺幣（下同）6,048 元變賣與
    不知情之周喜助。繼甲○○將變賣所得之現金交付予乙○○
    並告知墜子係方才下車搶奪而來，詎乙○○明知變賣所得之
    現金係贓物變得之財物，竟仍未予歸還而繼續收受，並將所
    得之金錢用以購毒而花費殆盡（乙○○收受贓物部分詳如附
    表二編號2 所示）。
五、嗣經警循線查知乙○○涉有上開犯嫌，經警於96年8 月19日
    13時許，在屏東縣潮州鎮○○路66號成功旅社210 號房查獲
    乙○○、甲○○2 人，始悉上情。
六、案經中華電信林邊服務處員工丁○○及辛○○訴由屏東縣警
    察局東港分局報告臺灣屏東地方法院檢察署檢察官偵查起訴
    。
    理  由
一、本案被告乙○○、甲○○所犯均為死刑、無刑徒刑或最輕本
    刑為3 年以上有期徒刑以外之罪，其等於準備程序中就被訴
    事實為有罪之陳述，經法官告知簡式審判程序之旨，並聽取
    公訴人之意見後，依刑事訴訟法第273 條之1 第1 項規定，
    裁定由受命法官獨任進行簡式審判程序，合先敘明。
二、訊據被告乙○○於本院審理時坦承上開犯行，核與證人即被
    害人丁○○、辛○○、己○○、戊○○、丙○○及證人戊○○之兄洪鴻彬、證人即資源回收場負責人何俊生於警詢中供
    述情節相符，並有證人即共同被告甲○○於警詢、偵訊及本
    院審理時供述將搶得之金項鍊變賣後之贓款交予被告乙○○
    收受等語屬實。此外，復有扣得如附表三、四所示之物可證
    ，並有贓物認領保管單3 紙、貨車出租契約書1 紙、查獲及
    現場照片共27幀、監視錄影器翻拍照片共11幀、屏東縣警察
    局車輛尋獲電腦輸入單2 紙、車籍資料作業詳細畫面2 紙、
    失車紀錄1 紙及警製偵查報告2 紙在卷可按，是本件事證明
    確，被告乙○○竊盜及收受贓物等犯行堪以認定。
三、訊據被告甲○○迭於警詢、偵訊及本院審理時均坦承上開搶
    奪犯行，核與證人即被害人庚○○○、證人即大慶銀樓之負
    責人周喜助於警詢中之供述之情節互核大致相符，並有庚○○○向屏東縣警察局東港分局東濱派出所報案之受理刑事案
    件報案三聯單1 紙、贓物認領保管單1 紙、周喜助提出之典
    當紀錄、監視錄影器翻拍照片3 幀、查獲照片4 幀等在卷可
    按，是本件事證明確，被告甲○○搶奪之犯行堪以認定。
四、(1)被告乙○○就如附表一編號1 、2 、3 、5 所示之犯行，
    核其所為，係犯刑法第320 條第1 項之竊盜罪；就如附表一
    編號4 所示之犯行，係犯刑法第320 條第3 項、第1 項之竊
    盜未遂罪，被告乙○○已經著手竊取被害人辛○○所有之瓦
    斯桶，尚未及將財物置於自己實力支配之下即被鄰居發覺而
    逃逸，為未遂犯，爰依刑法第25條第2 項後段之規定減輕其
    刑。查被告乙○○收受上開同案被告甲○○交付之現金
    6,048 元（如附表二編號2 所示），係搶奪之贓物變賣所得
    之財物，應仍論以贓物，核其如附表二所示之所為，均係犯
    刑法第349 條第1 項之收受贓物罪。被告乙○○所犯上開7
    罪，犯意各別，行為互殊，犯罪時地又無密接情形，應分論
    併罰。(2)核被告甲○○上開所為，係犯刑法第325 條第1 項
    之搶奪罪。查被告甲○○於91年間因搶奪等案件，經本院以
    91 年 度訴字第232 號判決判處應執行有期徒刑2 年4 月；
    又於同年間因施用毒品案件，經本院以91年度訴字第523 號
    判決判處有期徒刑8 月；上開2 案經本院以92年度聲字第
    851 號裁定定應執行有期徒刑2 年10月確定，迨於94年9 月
    30日縮刑期滿執行完畢出監等節，有臺灣高等法院被告前案
    紀錄表1 份在卷可按，其受有期徒刑執行完畢，於5 年以內
    故意再犯本件最重本刑為有期徒刑以上之罪，為累犯，應依
    刑法第47條第1 項之規定，加重其刑。爰審酌被告乙○○為
    高職畢業，素行非佳（有卷附臺灣高等法院被告前案紀錄表
    可按），其正值青年竟不思正途工作，因染上毒癮缺錢購毒
    而起盜心，多次下手竊取他人財物，並收受他人交付之贓物
    ，均足以影響社會秩序；被告甲○○為國中肄業，因缺錢花
    用而恣意搶奪老婦人之財物，所造成之危害非輕，惟被告2
    人犯後均能坦承犯行，態度尚可等一切情狀，分別量處如主
    文所示之刑；就被告乙○○部分所處有期徒刑及拘役部分，
    分別定應執行之刑，另就拘役部分諭知易科罰金之折算標準
    。
五、至扣案如附表三、四所示之物，除附表四編號4 、5 所示之
    物為被害人丙○○所有，已發還與被害人者外，其餘均與本
    案被告乙○○為上開竊盜、收受贓物等犯行無直接關聯，又
    非違禁物，爰不併予宣收沒收，附此敘明。
據上論斷，應依刑事訴訟法第299 條第1 項，刑法第320 條第
1 項、第3 項、第325 條第1 項、第349 條第1 項、第47條第1
項、第41條第1 項前段、第51條第1 項第5 款、第6 款，刑法施
行法第1 條之1 ，判決如主文。
本案經檢察官顏珮珊到庭執行職務。
中　　華　　民　　國　　96　　年　　11　　月　　13　　日
                  刑事第二庭    法  官  陳海寧
以上正本證明與原本無異。
如不服本判決應於收受本判決送達後十日內向本院提出上訴書
狀，其未敘述上訴理由者，並得於提起上訴後十日內向本院補
提理由書狀（均須按他造當事人之人數附繕本）「切勿逕送上
級法院」
中　　華　　民　　國　　96　　年　　11　　月　　13　　日
                                書記官  馮得弟
附表一【被告乙○○竊盜部分】
┌─┬─┬──┬────┬──────┬─┬───────┬───────┐
│編│行│犯罪│        │  竊取方式  │被│              │              │
│  │為│    │犯罪地點│     及     │害│  贓物之處理  │主          文│
│號│人│時間│        │  竊得物品  │人│              │              │
├─┼─┼──┼────┼──────┼─┼───────┼───────┤
│1 │林│96年│屏東縣林│於左列時、地│阮│以1,000 元之代│乙○○竊盜，處│
│  │義│5 月│邊鄉中山│趁負責人阮麗│麗│價，將竊得之物│有期徒刑肆月。│
│  │銘│15日│路70號  │卿不注意之際│卿│品售予綽號「阿│              │
│  │  │下午│（中華電│，以廣告紙包│  │華」男子。    │              │
│  │  │17時│信林邊服│覆三星牌C268│  │              │              │
│  │  │許  │務中心）│型、紅色手機│  │              │              │
│  │  │    │        │1支（價值新 │  │              │              │
│  │  │    │        │臺幣〈下同〉│  │              │              │
│  │  │    │        │4,480元）。 │  │              │              │
├─┼─┼──┼────┼──────┼─┼───────┼───────┤
│2 │林│96年│屏東縣林│於左列時、地│黃│分別於96年5月 │乙○○竊盜，處│
│  │義│5 月│邊鄉崎峰│徒手竊取馬達│百│31日、6月2日、│有期徒刑伍月。│
│  │銘│31日│村光前路│61公斤、白鐵│合│6月4日前往何俊│              │
│  │  │下午│181 號旁│22公斤、電線│  │生經營之資源回│              │
│  │  │13時│魚塭    │4.8公斤（價 │  │收場變賣竊得物│              │
│  │  │許  │        │值共約2萬元 │  │品，共得款    │              │
│  │  │    │        │），以其機車│  │2,879 元。    │              │
│  │  │    │        │載運離開。  │  │              │              │
├─┼─┼──┼────┼──────┼─┼───────┼───────┤
│3 │林│96年│屏東縣林│於左列時、地│鄭│於96年6月15日 │乙○○竊盜，處│
│  │義│6 月│邊鄉崎峰│以鑰匙開啟門│福│下午將竊得之物│有期徒刑陸月。│
│  │銘│15日│村光前路│鎖進入儲藏室│溪│品以小貨車載運│              │
│  │  │凌晨│77號    │內，徒手竊取│  │至屏東縣南州鄉│              │
│  │  │3 時│        │20公斤裝之瓦│  │高速公路下，以│              │
│  │  │許  │        │斯9 桶（價值│  │每桶450元之代 │              │
│  │  │    │        │共約16,830元│  │價售予不詳年籍│              │
│  │  │    │        │）。        │  │之資源回收場男│              │
│  │  │    │        │            │  │子，共得款    │              │
│  │  │    │        │            │  │4,050 元均已花│              │
│  │  │    │        │            │  │用殆盡。      │              │
├─┼─┼──┼────┼──────┼─┼───────┼───────┤
│4 │林│96年│屏東縣林│於左列時、地│鄭│因於行竊之際遭│乙○○竊盜未遂│
│  │義│6 月│邊鄉崎峰│以鑰匙開啟門│福│鄰居發現而未遂│，處有期徒刑肆│
│  │銘│20日│村光前路│鎖進入儲藏室│溪│。            │月。          │
│  │  │凌晨│77號    │內，徒手竊取│  │【已由被害人鄭│              │
│  │  │4 時│        │20公斤裝之瓦│  │福溪領回】    │              │
│  │  │10分│        │斯15桶、16公│  │              │              │
│  │  │    │        │斤裝之瓦斯5 │  │              │              │
│  │  │    │        │桶、4公斤裝 │  │              │              │
│  │  │    │        │之瓦斯4桶， │  │              │              │
│  │  │    │        │於欲將竊得物│  │              │              │
│  │  │    │        │品搬至小貨車│  │              │              │
│  │  │    │        │上之際，遭鄭│  │              │              │
│  │  │    │        │福溪發現而逃│  │              │              │
│  │  │    │        │離。        │  │              │              │
├─┼─┼──┼────┼──────┼─┼───────┼───────┤
│5 │林│96年│屏東縣南│於左列時、地│王│將竊得之車輛作│乙○○竊盜，處│
│  │義│8 月│州鄉七塊│見1 樓屋內停│旗│為代步工具，於│有期徒刑肆月。│
│  │銘│17日│村七塊路│放車牌號碼PZ│樟│96年8月19日13 │              │
│  │  │上午│30號王旗│－2757號自小│  │時許經乙○○帶│              │
│  │  │8 時│樟之住處│客車1 部（價│  │同警方於屏東縣│              │
│  │  │至11│        │值約5,000 元│  │潮州鎮○○路段│              │
│  │  │時間│        │），且汽車鑰│  │查獲。        │              │
│  │  │之某│        │匙插於電門上│  │【左列自小客車│              │
│  │  │時  │        │便逕自駕車駛│  │及鑰匙1 串均由│              │
│  │  │    │        │離（侵入住宅│  │被害人黃旗樟領│              │
│  │  │    │        │部分未據告訴│  │回】          │              │
│  │  │    │        │）          │  │              │              │
└─┴─┴──┴────┴──────┴─┴───────┴───────┘
附表二【被告乙○○收受贓物部分】
┌──┬───┬─────────┬───────────┬───────┐
│編號│被害人│贓   物   名   稱 │ 收受贓物之時間及來源 │主        文  │
├──┼───┼─────────┼───────────┼───────┤
│ 1  │戊○○│車牌號碼9S－8825號│乙○○於96年8月初某日 │乙○○收受贓物│
│    │      │自小客車1 輛。    │向真實姓名不詳綽號「慶│，處拘役伍拾日│
│    │      │                  │仔」之男子無償借用於96│，如易科罰金，│
│    │      │                  │年7 月22日6 時許停放於│以新臺幣壹仟元│
│    │      │                  │屏東縣潮州鎮○○路8巷 │折算壹日。    │
│    │      │                  │空地處失竊之左列贓車。│              │
├──┼───┼─────────┼───────────┼───────┤
│ 2  │劉簡秀│黃金佛像墜子變賣後│96年8月19日上午某時， │乙○○收受贓物│
│    │珠    │所得現金6,048元。 │由甲○○交付左列贓物變│，處拘役伍拾日│
│    │      │                  │賣後所得現金予乙○○。│，如易科罰金，│
│    │      │                  │                      │以新臺幣壹仟元│
│    │      │                  │                      │折算壹日。    │
└──┴───┴─────────┴───────────┴───────┘
附表三【查獲地點：停放於屏東縣東港鎮○○路1 號被害人戊○○所有車號9S－8825號自小客車內】
┌──┬────────┬──┬─────────────┐
│編號│ 扣  案  物  品 │數量│    備            註      │
├──┼────────┼──┼─────────────┤
│ 1  │統一發票        │4張 │均與本案犯罪無關，爰不併予│
├──┼────────┼──┤宣告沒收。                │
│ 2  │書寫電話紙張    │3張 │                          │
├──┼────────┼──┤                          │
│ 3  │沾有血跡衛生紙  │1張 │                          │
├──┼────────┼──┤                          │
│ 4  │注射針筒        │5支 │                          │
├──┼────────┼──┤                          │
│ 5  │房屋租賃契約書  │1本 │                          │
├──┼────────┼──┤                          │
│ 6  │林邊國中同學畢業│2本 │                          │
│    │同學錄          │    │                          │
├──┼────────┼──┤                          │
│ 7  │衣服            │2套 │                          │
└──┴────────┴──┴─────────────┘
附表四【查獲地點：屏東縣潮州鎮○○路66號成功旅社】
┌──┬──────┬────┬─────────────┐
│編號│扣案物品    │數    量│    備              註    │
├──┼──────┼────┼─────────────┤
│ 1  │注射針筒    │3支     │均與本案犯罪無關，爰不併予│
├──┼──────┼────┤宣告沒收。                │
│ 2  │橡皮筋      │2條     │                          │
├──┼──────┼────┤                          │
│ 3  │統一發票    │3張     │                          │
├──┼──────┼────┼─────────────┤
│ 4  │鑰匙        │1串(4支)│左列自小客車停放於旅社外，│
├──┼──────┼────┤均已發還被害人丙○○。    │
│ 5  │車號PZ－2757│1輛     │                          │
│    │號自小客車  │        │                          │
└──┴──────┴────┴─────────────┘
